{"present": {"1 Singular": {"Affirmative": "feidhm\u00edm", "Question": "an bhfeidhm\u00edm?", "Negative": "n\u00ed fheidhm\u00edm"}, "2 Singular": {"Affirmative": "feidhm\u00edonn t\u00fa", "Question": "an bhfeidhm\u00edonn t\u00fa?", "Negative": "n\u00ed fheidhm\u00edonn t\u00fa"}, "3 Singular": {"Male": {"Affirmative": "feidhm\u00edonn s\u00e9", "Question": "an bhfeidhm\u00edonn s\u00e9?", "Negative": "n\u00ed fheidhm\u00edonn s\u00e9"}, "Female": {"Affirmative": "feidhm\u00edonn s\u00ed", "Question": "an bhfeidhm\u00edonn s\u00ed?", "Negative": "n\u00ed fheidhm\u00edonn s\u00ed"}}, "1 Plural": {"Compressed": {"Affirmative": "feidhm\u00edmid", "Question": "an bhfeidhm\u00edmid?", "Negative": "n\u00ed fheidhm\u00edmid"}, "Extended": {"Affirmative": "feidhm\u00edonn muid", "Question": "an bhfeidhm\u00edonn muid?", "Negative": "n\u00ed fheidhm\u00edonn muid"}}, "2 Plural": {"Affirmative": "feidhm\u00edonn sibh", "Question": "an bhfeidhm\u00edonn sibh?", "Negative": "n\u00ed fheidhm\u00edonn sibh"}, "3 Plural": {"Affirmative": "feidhm\u00edonn siad", "Question": "an bhfeidhm\u00edonn siad?", "Negative": "n\u00ed fheidhm\u00edonn siad"}, "Passive": {"Affirmative": "feidhm\u00edtear", "Question": "an bhfeidhm\u00edtear?", "Negative": "n\u00ed fheidhm\u00edtear"}}, "future": {"1 Singular": {"Affirmative": "feidhmeoidh m\u00e9", "Question": "an bhfeidhmeoidh m\u00e9?", "Negative": "n\u00ed fheidhmeoidh m\u00e9"}, "2 Singular": {"Affirmative": "feidhmeoidh t\u00fa", "Question": "an bhfeidhmeoidh t\u00fa?", "Negative": "n\u00ed fheidhmeoidh t\u00fa"}, "3 Singular": {"Male": {"Affirmative": "feidhmeoidh s\u00e9", "Question": "an bhfeidhmeoidh s\u00e9?", "Negative": "n\u00ed fheidhmeoidh s\u00e9"}, "Female": {"Affirmative": "feidhmeoidh s\u00ed", "Question": "an bhfeidhmeoidh s\u00ed?", "Negative": "n\u00ed fheidhmeoidh s\u00ed"}}, "1 Plural": {"Compressed": {"Affirmative": "feidhmeoimid", "Question": "an bhfeidhmeoimid?", "Negative": "n\u00ed fheidhmeoimid"}, "Extended": {"Affirmative": "feidhmeoidh muid", "Question": "an bhfeidhmeoidh muid?", "Negative": "n\u00ed fheidhmeoidh muid"}}, "2 Plural": {"Affirmative": "feidhmeoidh sibh", "Question": "an bhfeidhmeoidh sibh?", "Negative": "n\u00ed fheidhmeoidh sibh"}, "3 Plural": {"Affirmative": "feidhmeoidh siad", "Question": "an bhfeidhmeoidh siad?", "Negative": "n\u00ed fheidhmeoidh siad"}, "Passive": {"Affirmative": "feidhmeofar", "Question": "an bhfeidhmeofar?", "Negative": "n\u00ed fheidhmeofar"}}, "past": {"1 Singular": {"Affirmative": "d'fheidhmigh m\u00e9", "Question": "ar fheidhmigh m\u00e9?", "Negative": "n\u00edor fheidhmigh m\u00e9"}, "2 Singular": {"Affirmative": "d'fheidhmigh t\u00fa", "Question": "ar fheidhmigh t\u00fa?", "Negative": "n\u00edor fheidhmigh t\u00fa"}, "3 Singular": {"Male": {"Affirmative": "d'fheidhmigh s\u00e9", "Question": "ar fheidhmigh s\u00e9?", "Negative": "n\u00edor fheidhmigh s\u00e9"}, "Female": {"Affirmative": "d'fheidhmigh s\u00ed", "Question": "ar fheidhmigh s\u00ed?", "Negative": "n\u00edor fheidhmigh s\u00ed"}}, "1 Plural": {"Compressed": {"Affirmative": "d'fheidhm\u00edomar", "Question": "ar fheidhm\u00edomar?", "Negative": "n\u00edor fheidhm\u00edomar"}, "Extended": {"Affirmative": "d'fheidhmigh muid", "Question": "ar fheidhmigh muid?", "Negative": "n\u00edor fheidhmigh muid"}}, "2 Plural": {"Affirmative": "d'fheidhmigh sibh", "Question": "ar fheidhmigh sibh?", "Negative": "n\u00edor fheidhmigh sibh"}, "3 Plural": {"Compressed": {"Affirmative": "d'fheidhmigh siad", "Question": "ar fheidhmigh siad?", "Negative": "n\u00edor fheidhmigh siad"}, "Extended": {"Affirmative": "d'fheidhm\u00edodar", "Question": "ar fheidhm\u00edodar?", "Negative": "n\u00edor fheidhm\u00edodar"}}, "Passive": {"Affirmative": "feidhm\u00edodh", "Question": "ar feidhm\u00edodh?", "Negative": "n\u00edor feidhm\u00edodh"}}, "condi": {"1 Singular": {"Affirmative": "d'fheidhmeoinn", "Question": "an bhfeidhmeoinn?", "Negative": "n\u00ed fheidhmeoinn"}, "2 Singular": {"Affirmative": "d'fheidhmeof\u00e1", "Question": "an bhfeidhmeof\u00e1?", "Negative": "n\u00ed fheidhmeof\u00e1"}, "3 Singular": {"Male": {"Affirmative": "d'fheidhmeodh s\u00e9", "Question": "an bhfeidhmeodh s\u00e9?", "Negative": "n\u00ed fheidhmeodh s\u00e9"}, "Female": {"Affirmative": "d'fheidhmeodh s\u00ed", "Question": "an bhfeidhmeodh s\u00ed?", "Negative": "n\u00ed fheidhmeodh s\u00ed"}}, "1 Plural": {"Compressed": {"Affirmative": "d'fheidhmeoimis", "Question": "an bhfeidhmeoimis?", "Negative": "n\u00ed fheidhmeoimis"}, "Extended": {"Affirmative": "d'fheidhmeodh muid", "Question": "an bhfeidhmeodh muid?", "Negative": "n\u00ed fheidhmeodh muid"}}, "2 Plural": {"Affirmative": "d'fheidhmeodh sibh", "Question": "an bhfeidhmeodh sibh?", "Negative": "n\u00ed fheidhmeodh sibh"}, "3 Plural": {"Compressed": {"Affirmative": "d'fheidhmeoid\u00eds", "Question": "an bhfeidhmeoid\u00eds?", "Negative": "n\u00ed fheidhmeoid\u00eds"}, "Extended": {"Affirmative": "d'fheidhmeodh siad", "Question": "an bhfeidhmeodh siad?", "Negative": "n\u00ed fheidhmeodh siad"}}, "Passive": {"Affirmative": "d'fheidhmeofa\u00ed", "Question": "an bhfeidhmeofa\u00ed?", "Negative": "n\u00ed fheidhmeofa\u00ed"}}, "imper": {"1 Singular": {"Affirmative": "feidhm\u00edm!", "Negative": "n\u00e1 feidhm\u00edm!"}, "2 Singular": {"Affirmative": "feidhmigh!", "Negative": "n\u00e1 feidhmigh!"}, "3 Singular": {"Male": {"Affirmative": "feidhm\u00edodh s\u00e9!", "Negative": "n\u00e1 feidhm\u00edodh s\u00e9!"}, "Female": {"Affirmative": "feidhm\u00edodh s\u00ed!", "Negative": "n\u00e1 feidhm\u00edodh s\u00ed!"}}, "1 Plural": {"Compressed": {"Affirmative": "feidhm\u00edmis!", "Negative": "n\u00e1 feidhm\u00edmis!"}, "Extended": {"Affirmative": "feidhm\u00edodh muid!", "Negative": "n\u00e1 feidhm\u00edodh muid!"}}, "2 Plural": {"Affirmative": "feidhm\u00edg\u00ed!", "Negative": "n\u00e1 feidhm\u00edg\u00ed!"}, "3 Plural": {"Compressed": {"Affirmative": "feidhm\u00edd\u00eds!", "Negative": "n\u00e1 feidhm\u00edd\u00eds!"}, "Extended": {"Affirmative": "feidhm\u00edodh siad!", "Negative": "n\u00e1 feidhm\u00edodh siad!"}}, "Passive": {"Affirmative": "feidhm\u00edtear!", "Negative": "n\u00e1 feidhm\u00edtear!"}}, "pastConti": {"1 Singular": {"Affirmative": "d'fheidhm\u00ednn", "Question": "an bhfeidhm\u00ednn?", "Negative": "n\u00ed fheidhm\u00ednn"}, "2 Singular": {"Affirmative": "d'fheidhm\u00edte\u00e1", "Question": "an bhfeidhm\u00edte\u00e1?", "Negative": "n\u00ed fheidhm\u00edte\u00e1"}, "3 Singular": {"Male": {"Affirmative": "d'fheidhm\u00edodh s\u00e9", "Question": "an bhfeidhm\u00edodh s\u00e9?", "Negative": "n\u00ed fheidhm\u00edodh s\u00e9"}, "Female": {"Affirmative": "d'fheidhm\u00edodh s\u00ed", "Question": "an bhfeidhm\u00edodh s\u00ed?", "Negative": "n\u00ed fheidhm\u00edodh s\u00ed"}}, "1 Plural": {"Compressed": {"Affirmative": "d'fheidhm\u00edmis", "Question": "an bhfeidhm\u00edmis?", "Negative": "n\u00ed fheidhm\u00edmis"}, "Extended": {"Affirmative": "d'fheidhm\u00edodh muid", "Question": "an bhfeidhm\u00edodh muid?", "Negative": "n\u00ed fheidhm\u00edodh muid"}}, "2 Plural": {"Affirmative": "d'fheidhm\u00edodh sibh", "Question": "an bhfeidhm\u00edodh sibh?", "Negative": "n\u00ed fheidhm\u00edodh sibh"}, "3 Plural": {"Compressed": {"Affirmative": "d'fheidhm\u00edd\u00eds", "Question": "an bhfeidhm\u00edd\u00eds?", "Negative": "n\u00ed fheidhm\u00edd\u00eds"}, "Extended": {"Affirmative": "d'fheidhm\u00edodh siad", "Question": "an bhfeidhm\u00edodh siad?", "Negative": "n\u00ed fheidhm\u00edodh siad"}}, "Passive": {"Affirmative": "d'fheidhm\u00edt\u00ed", "Question": "an bhfeidhm\u00edt\u00ed?", "Negative": "n\u00ed fheidhm\u00edt\u00ed"}}, "subj": {"1 Singular": {"Affirmative": "go bhfeidhm\u00ed m\u00e9", "Negative": "n\u00e1r fheidhm\u00ed m\u00e9"}, "2 Singular": {"Affirmative": "go bhfeidhm\u00ed t\u00fa", "Negative": "n\u00e1r fheidhm\u00ed t\u00fa"}, "3 Singular": {"Male": {"Affirmative": "go bhfeidhm\u00ed s\u00e9", "Negative": "n\u00e1r fheidhm\u00ed s\u00e9"}, "Female": {"Affirmative": "go bhfeidhm\u00ed s\u00ed", "Negative": "n\u00e1r fheidhm\u00ed s\u00ed"}}, "1 Plural": {"Compressed": {"Affirmative": "go bhfeidhm\u00edmid", "Negative": "n\u00e1r fheidhm\u00edmid"}, "Extended": {"Affirmative": "go bhfeidhm\u00ed muid", "Negative": "n\u00e1r fheidhm\u00ed muid"}}, "2 Plural": {"Affirmative": "go bhfeidhm\u00ed sibh", "Negative": "n\u00e1r fheidhm\u00ed sibh"}, "3 Plural": {"Affirmative": "go bhfeidhm\u00ed siad", "Negative": "n\u00e1r fheidhm\u00ed siad"}, "Passive": {"Affirmative": "go bhfeidhm\u00edtear", "Negative": "n\u00e1r fheidhm\u00edtear"}}, "verbal noun": "feidhmi\u00fa", "verbal adjective": "feidhmithe"}